臺灣高等法院刑事裁定　　　　　　　　　　　　　　九十一年度交抗字第四七號
　　抗　告　人
　　即　異議人
　　即受處分人　甲○○
右抗告人因違反道路交通管理處罰條例案件，不服臺灣板橋地方法院中華民國九十一
年五月二十二日裁定（九十一年度交聲字第七○三號），提起抗告，本院裁定如左：
    主  文
抗告駁回。
    理  由
一、本件抗告意旨略以：員警取締當時，正好前方排班之計程車往前移動約二個車位
    ，係員警指示伊往前移動，以免妨礙後方排班之計程車前進，伊並未發動引擎，
    而以推車方式移動該車，所以證人劉俊飛買票出來後，才發現車子已往前移動，
    伊並無駕車行為，故提起抗告云云。
二、按汽車駕駛人，駕駛執照吊扣期間駕車者，處新臺幣六千元以上一萬二千元以下
    罰鍰，並當場禁止其駕駛及扣留其車輛牌照，道路交通管理處罰條例第二十一條
    第一項第七款定有明文。
三、原審以查本件抗告人即異議人即受處分人甲○○於九十一年三月二十一日九時十
    八分許，駕駛車號四一九─ＬＤ號營業小客車，於臺北車站東側，因駕駛執照吊
    扣期間駕車之違規事實，經臺北市政府警察局中正一分局交通分隊當場舉發，此
    有臺北市政府警察局掌電字Ａ九Ｌ０００五三八號舉發違反道路交通管理事件通
    知單影本一紙附卷可稽。異議人對於上開時地，在臺北車站計程車排班處候車且
    坐於駕駛座上之事實固不否認，惟辯稱：伊實係陪同友人至火車站購票，並無開
    車營業云云。惟證人即臺北市政府警察局中正一分局交通分隊舉發員警陳楷文於
    九十一年五月二十日原審訊問時證稱：「當時我係每臺計程車都查，我不清楚異
    議人的車子排第幾位，平常這個地點都約有十幾輛計程車在排班。（問：計程車
    司機是否都坐在駕駛座內？）是的。（問：如何查獲異議人？）請異議人提出證
    件，輸入掌上電腦，發現異議人駕照有被吊扣，我就跟異議人說駕照有被吊扣，
    結果異議人也沒有說是陪同朋友來買車票，只是說生意難做而已，異議人也有當
    場收受舉發單」等語甚明，是依證人陳楷文上開所述，抗告人當時坐於駕駛座內
    ，並於計程車排班處候車之情狀，則自外觀上已足認其有駕車營業之行為甚明。
    至證人劉俊飛雖於原審訊問時證稱：伊係計程車駕駛，所駕駛之車輛為Ｖ四─五
    一一營業小客車，當天伊因車子進場保養，所以駕駛車號四一九─ＬＤ號營業小
    客車，當日有請異議人幫忙顧車，本來是要請異議人幫伊去買票，到達車站後，
    伊又想要去廁所，所以伊就自己去買，到達車站後，伊將車子停放計程車排班站
    的最後一個，本來想買好車票後就出來了，沒有想到會被警察攔檢，伊出來後，
    計程車已經排班到中間了等語，惟衡諸常情，苟抗告人僅為等待友人購票而於計
    程車排班處顧車，並無駕車行為，自應當場向舉發員警敘明，況且抗告人就證人
    劉俊飛究買什麼車票，進入車站購票所花費之時間，於原審訊問時均供稱不知情
    ，足見證人劉俊飛證言應係附和之詞，抗告人前開所辯，不足採信。認原處分機
    關據以援引上開規定，裁處罰鍰新臺幣九千元，並無不當。而依道路交通案件處
    理辦法第十九條之規定，裁定駁回抗告人之異議，核無不合。本件抗告為無理由
    ，應予駁回。
據上論斷，應依道路交通案件處理辦法第二十六條，刑事訴訟法第四百十二條，裁定
如主文。
中      華      民      國    九十一    年      六      月    二十八    日
                              臺灣高等法院刑事第十五庭
              審判長法  官  房  阿  生
                                        法  官  蔡  光  治
                                        法  官  雷  元  結
右正本證明與原本無異。
不得再抗告。
                                        書記官  汪  志  剛
中      華      民      國    九十一    年      七      月      一      日
